【裁判字號】    94,訴,2461
【裁判日期】    950119
【裁判案由】    毒品危害防制條例
【裁判全文】
臺灣桃園地方法院刑事判決              94年度訴字第2461號
公  訴  人  台灣桃園地方法院檢察署檢察官
被      告  甲○○
                    （現另案於臺灣桃園看守所羈押中）
指定辯護人  本院公設辯護人吳勇毅
上列被告因毒品危害防制條例案件，經檢察官聲請以簡易判決處
刑（94年度偵字第15705 號、第18345 號），本院認不宜以簡易
判決處刑，改依通常程序審理，被告於準備程序進行中，就被訴
事實為有罪之陳述，經告知簡式審判程序意旨，聽取當事人意見
後，本院裁定由受命法官獨任進行簡式審判程序，檢察官復聲請
改依協商程序而為判決，本院判決如下本院判決如下：
    主  文
甲○○明知為禁藥，而寄藏，處有期徒刑陸月。扣案第一級毒品
海洛因壹包（淨重零點玖捌公克）沒收銷燬之，扣案第二級毒品
甲基安非他命壹包（實稱毛重壹點伍玖伍公克）沒收之。又持有
第一級毒品，處有期徒刑月。扣案第一級毒品海洛因壹包（淨
重零點零肆公克）沒收銷燬之。應執行有期徒刑玖月。扣案第一
級毒品海洛因貳包（其中壹包淨重零點玖捌公克，另壹包淨重零
點零肆公克）均沒收銷燬之，扣案第二級毒品甲基安非他命壹包
（實稱毛重壹點伍玖伍公克）沒收之。
    事實及理由
一、犯罪事實：甲○○前因違反麻醉藥品管理條例案件，經本院
    以81年度易字第3943號判決判處有期徒刑6 月確定，於民國
    82年1 月19日易科罰金執行完畢（不構成累犯）。
  (一)甲○○明知海洛因為毒品危害防制條例所規定之第1 級毒品
    不得非法持有，而甲基安非他命前經行政院衛生署公告列為
    禁藥管理，亦不得非法持有或寄藏。竟基於持有、寄藏上開
    毒品之犯意，於93年12月15日某時，在桃園縣境內某處，受
    綽號「小六」友人（真實姓名、年籍不詳）委託，於「小六
    」外出處理事情期間代為保管藏放「小六」所有之海洛因1
    包（淨重0.98公克）、甲基安非他命1 包（實稱毛重1.595
    公克）等物，待「小六」處理事情完畢後再予返還，而持有
    第1 級毒品海洛因及寄藏禁藥甲基安非他命，嗣於同日20時
    許，在桃園縣平鎮市○○路200 號前為警查獲，並扣得上開
    第1 級毒品海洛因1 包（淨重0.98公克）、禁藥甲基安非他
    命1 包（實稱毛重1.595 公克）。
  (二)甲○○復另行起意，基於持有第1 級毒品海洛因供己施用之
    犯意，於94年5 月26日前某日，在桃園縣中壢市○○路67之
    9 號合歡汽車旅館313 室內，收受綽號「小陳」友人（真實
    姓名、年籍不詳）所交付之第1 級毒品海洛因1 包（淨重
    0.04 公 克）而持有之，尚未及施用即為警於94年5 月26日
    凌晨1時30 分許在上址查獲，並扣得上開第1 級毒品海洛因
    1 包（淨重0.04公克）。案經桃園縣政府警察局中壢分局、
    龜山分局報請臺灣桃園地方法院檢察署檢察官偵查後聲請以
    簡易判決處刑。
二、證據：
  (一)被告甲○○於警詢、檢察官訊問、及本院審理時之自白。
  (二)扣案之第1 級毒品海洛因2 包（其中1 包淨重0.98公克，另
    1 包淨重0.04公克）、禁藥甲基安非他命1 包（實稱毛重
    1.595公克）。
  (三)法務部調查局調科壹字第080009579 號、第000000000 號鑑
    定通知書2 紙、行政院衛生署管制藥品管理局管檢字第0940
    001819號檢驗成績書1 紙、現場臨檢紀錄表1 紙、查獲現場
    照片4 幀、桃園縣政府警察局中壢分局檢體監管紀錄表（尿
    液檢體編號E392號）1 紙、臺灣尖端先進生技醫藥股份有限
    公司94年6 月8 日濫用藥物檢驗報告（鴉片類陰性反應）1
    紙。
  (四)臺灣高等法院被告前案紀錄表1紙。
三、本案犯罪事實，原經檢察官聲請以簡易判決處刑，本院認有
    刑事訴訟法第451 條之1 第4 項但書情形，改依通常程序審
    理，並據被告甲○○於準備程序進行中為有罪之陳述，由本
    院裁定受命法官獨任進行簡式審判程序，復經檢察官聲請改
    依協商程序，經本院指定公設辯護人協助其進行協商，當事
    人雙方於審判外達成協商合意，其合意內容為：就上開犯罪
    事實欄(一)之犯行，被告願受有期徒刑6 月之科刑宣告；就上
    開犯罪事實欄(二)之犯行，被告願受有期徒刑3 月之科刑宣告
    ，並就(一)(二)2 罪願受合併定其應執行之刑9 月之宣告。經查
    ，被告之自白，有上開證據足認屬實，並與本院認定之事實
    相符。按甲基安非他命固屬毒品危害防制條例所定之第二級
    毒品，且係業經行政院衛生署於68年7 月7 日以衛署藥字第
    221433號、69年12月8 日以衛署藥字第301124號、75年7 月
    11日衛署藥字第597627號等公告，列管為禁藥。被告受友人
    之託，受寄藏放甲基安非他命，核其所為，應係犯藥事法第
    83條第1 項之寄藏禁藥罪。被告持有甲基安非他命之低度行
    為，應為寄藏之高度行為所吸收，不另論罪。至於被告收受
    「小六」、「小陳」分別所交付之第1 級毒品海洛因部分，
    核其所為係犯毒品危害防制條例第11條第1 項之持有第一級
    毒品罪。被告就犯罪事實欄(二)之持有第1 級毒品海洛因之犯
    行，被告雖供承係為供己施用而持有，然被告於查獲當時為
    警採集尿液鑑驗結果，係呈鴉片類陰性反應，此有上開濫用
    藥物檢驗報告1 紙在卷可稽，且被告於本院審理時亦明確自
    承其尚未及施用即為警查獲，是被告無施用毒品之犯行，自
    無所謂施用、持有之高度行為、低度行為之吸收關係。又被
    告一次收受「小六」交付之第一級毒品海洛因1 包及禁藥甲
    基安非他命1 包，係以同一行為犯寄藏禁藥及持有第一級毒
    品2 罪，為想像競合犯，應從一重以寄藏禁藥罪處斷，並與
    犯罪事實欄(二)之持有第一級毒品罪分論併罰（被告先後2 次
    持有第1 級毒品海洛因之犯罪時間差距5 個多月，且案內並
    無證據證明，被告於93年12月15日20時許為警查獲後，係出
    於一個預定之犯罪計畫，而於94年5 月26日前某時起再持有
    第1 級毒品海洛因，因此，尚難因被告前後2 次犯行之罪名
    相同，即謂被告前後2 次犯行係出於概括犯意，準此，自不
    能認被告前後2 次持有第1 級毒品海洛因之犯行具有連續犯
    之裁判上1 罪關係，應予分論併罰）。爰審酌被告有如事實
    欄所載麻藥犯罪前科紀錄，此有前揭前案紀錄表可按，其素
    行非佳，其犯罪之動機、目的、手段、且犯後坦承犯行，態
    度尚稱良好等一切情狀，上開協商內容尚無不當之處。本案
    復查無刑事訴訟法第455 條之4 第1 項各款所列情形，檢察
    官聲請改依協商程序而為判決，本院爰不經言詞辯論，於協
    商合意範圍內為協商判決。
四、按數罪併罰中之一罪，依刑法規定得易科罰金，若因與不得
    易科之他罪併合處罰結果而不得易科罰金時，原可易科部分
    所處之刑，自亦無庸為易科折算標準之記載，此有司法院大
    法官會議解釋第144 號解釋文可參，查本件被告所犯藥事法
    第83條第1 項之寄藏禁藥罪，係法定本刑7 年以下有期徒刑
    之罪，不符刑法第41條第1 項前段得易科罰金之要件，而不
    得易科罰金，是本院自亦無庸為易科罰金折算標準之記載，
    附此敘明。
五、扣案之不明粉末3 包，其中2 包為第1 級毒品海洛因（1 包
    淨重0.98公克、另1 包淨重0.04公克），此有法務部調查局
    調科壹字第080009579 號、第000000000 號鑑定通知書2 紙
    在卷可稽，應依毒品危害防制條例第18條第1 項前段規定，
    沒收銷燬之。扣案之不明粉末餘1 包，為禁藥甲基安非他命
    （實稱毛重1.595 公克），此有行政院衛生署管制藥品管理
    局管檢字第0940001819號檢驗成績書1 紙附卷可按，為藥事
    法所規定之違禁物，應依刑法第38條第1 項第1 款規定沒收
    。
六、應適用之法條：刑事訴訟法第452 條、第273 條之1 第1 項
    、第455 條之2 第1 項、第455 條之4 第2 項、第455 條之
    8 、第454 條第2 項，藥事法第83條第1 項、毒品危害防制
    條例第11條第1 項，刑法第11條、第55條、第51條第5 款、
    第38條第1項第1款。
七、協商判決除有刑事訴訟法第455 條之4 第1 項第1 款於本院
    訊問程序終結前，被告撤銷協商合意或檢察官撤回協商聲請
    者；第2 款被告協商之意思非出於自由意志者；第4 款被告
    所犯之罪非第455 條之2 第1 項所定得以協商判決者；第6
    款被告有其他較重之裁判上一罪之犯罪事實者；第7 款法院
    認應諭知免刑或免訴、不受理者情形之一，及違反同條第2
    項「法院應於協商合意範圍內為判決；法院為協商判決所科
    之刑，以宣告緩刑或二年以下有期徒刑、拘役或罰金為限」
    之規定者外，不得上訴。
八、如有前述例外得上訴之情形，又不服本件判決，得自收受判
    決送達之日起10日內，向本院提出上訴書狀，上訴於第二審
    法院。
本案經檢察官嵇珮晶到庭執行職務。
中    華    民    國    95    年    1     月    19    日
                  刑事第九庭法  官  蘇琬能
以上正本證明與原本無異。
                            書記官 江世亨
中    華    民    國    95    年    1     月    23    日
論罪科刑法條
毒品危害防制條例第11條
持有第一級毒品者，處 3 年以下有期徒刑、拘役或新臺幣 5 萬
元以下罰金。
持有第二級毒品者，處 2 年以下有期徒刑、拘役或新臺幣 3 萬
元以下罰金。
持有專供製造或施用第一、二級毒品之器具者，處 1 年以下有期
徒刑、拘役或新臺幣 1 萬元以下罰金。
持有毒品達一定數量者，加重其刑至二分之一，其標準由行政院
定之。
藥事法第83條
明知為偽藥或禁藥，而販賣、供應、調劑、運送、寄藏、牙保、
轉讓或意圖販賣而陳列者，處7 年以下有期徒刑，得併科新臺幣
5 百萬元以下罰金。
以犯前項之罪為常業者，處 2 年以上 10 年以下有期徒刑，得併
科新臺幣2 千 5 百萬元以下罰金。
犯前二項之罪，因而致人於死者，處 7 年以上有期徒刑，致重傷
者，處 3 年以上 12 年以下有期徒刑。
因過失犯第 1 項之罪者，處 2 年以下有期徒刑、拘役或科新臺
幣 30 萬元以下罰金。
第 1 項及第 2 項之未遂犯罰之。


司法院資訊處製作；財團法人民間司法改革基金會備份。
